臺灣新北地方法院刑事裁定
111年度撤緩字第103號
聲  請  人  臺灣新北地方檢察署檢察官
受  刑  人  李育凱



上列聲請人因受刑人妨害性自主案件（臺灣新北地方法院110年
度侵訴字第84號），聲請撤銷緩刑之宣告（111年度執聲字第493
號），本院裁定如下：
    主  文
甲○○之緩刑宣告撤銷。
    理  由
一、聲請意旨略以：受刑人甲○○因犯對未成年人性交案件，經本
    院以110年度侵訴字第84號判決判處有期徒刑10月，緩刑5年
    ，緩刑期間付保護管束，並應向檢察官指定之政府機關、政
    府機構、行政法人、社區或其他符合公益目的之機構或團體
    ，提供80小時之義務勞務，且完成4小時之法治教育課程，
    於民國110年11月24日確定在案。茲因受刑人未按期至臺灣
    新北地方檢察署報到接受保護管束，且未按時接受輔導教育
    或身心治療課程，經新北市政府處以罰鍰，其行為違反保安
    處分執行法第74條之2第2款、第4款、性侵害犯罪防治法第2
    0條第1項之規定，情節重大，爰依保安處分執行法第74條之
    3、性侵害犯罪防治法第21條第4項、刑事訴訟法第476條規
    定聲請撤銷緩刑之宣告等語。
二、按受保護管束人在保護管束期間內，應服從檢察官及執行保
    護管束者之命令、對於身體健康、生活情況及工作環境等，
    每月至少向執行保護管束者報告1次；受保護管束人違反該
    法第74條之2各款情形之一，情節重大者，檢察官得聲請撤
    銷保護管束或緩刑之宣告，保安處分執行法第74條之2第2款
    、第4款、第74條之3第1項分別定有明文。次按性侵害案件
    之加害人受緩刑之宣告，經評估認有施以治療、輔導之必要
    者，直轄市、縣（市）主管機關應命其接受身心治療或輔導
    教育，執行期間為3年以下；但經評估認有繼續執行之必要
    者，直轄市、縣（市）主管機關得延長之，最長不得逾1年
    ；經直轄市、縣（市）主管機關通知，無正當理由不按時到
    場接受身心治療或輔導教育或接受之時數不足者，得處新臺
    幣（下同）1萬元以上5萬元以下罰鍰，並限期命其履行；直
    轄市、縣（市）主管機關對於緩刑之加害人為第1項之處分
    後，應即通知該管地方法院檢察署檢察官；地方法院檢察署
    檢察官接獲前項通知後，得向法院聲請撤銷緩刑，性侵害犯
    罪防治法第20條第1項、第4項、第21條第1項、第3項、第4
    項各有明定。緩刑之宣告應撤銷者，由受刑人所在地或其最
    後住所地之地方檢察署檢察官聲請該法院裁定之，刑事訴訟
    法第476條亦有明文。
三、經查：　　
　㈠受刑人前因妨害性自主案件，經本院以110年度侵訴字第84號
    判決判處有期徒刑10月，緩刑5年，緩刑期間付保護管束，
    並應向檢察官指定之政府機關、政府機構、行政法人、社區
    或其他符合公益目的之機構或團體，提供80小時之義務勞務
    ，且完成4小時之法治教育課程，該案於110年11月24日確定
    在案，緩刑期間為110年11月24日起至115年11月23日止乙情
    ，有上開判決書及臺灣高等法院被告前案紀錄表在卷可稽。
　㈡臺灣新北地方檢察署於上開案件確定後，通知受刑人到案執
    行保護管束，受刑人於111年1月20日10時3分，至該署執行
    科報到，經書記官告以因前開案件經本院判處有期徒刑10月
    ，緩刑5年確定，緩刑期間付保護管束，而受刑人自111年11
    月24日起至115年11月23日緩刑付保護管束、應遵守保安處
    分執行法第74條之2規定事項，於保護管束期間，如欲遷移
    戶籍住所，應先提出聲請，經核准後始得辦理等相關事項，
    受刑人對上開告知之事項，表示無意見，並由書記官將該案
    相關卷宗資料送檢察官審核無誤，受刑人於閱畢「臺灣新北
    地方檢察署受保護管束人應遵守事項暨報到具結書」、「性
    侵害付保護管束人具結書」等文件後，亦於前揭文件親自簽
    名乙節，有臺灣新北地方檢察署檢察官執行保護管束命令、
    執行保護管束指揮書、111年1月20日執行筆錄、受保護管束
    人應遵守事項暨報到具結書、性侵害付保護管束人具結書附
    卷可參，並經本院核閱臺灣新北地方檢察署111年度執護字
    第59號觀護卷宗、111年度執聲字第493號卷執行卷宗無訛，
    堪認受刑人對於其保護管束期間至115年11月23日始屆滿，
    且於保護管束期間內，應服從檢察官及執行保護管束者之命
    令、應每月至少1次向執行保護管束者報告其身體健康、生
    活情況及工作環境、應依直轄市、縣（市）主管機關通知，
    按時到場接受身心治療或輔導教育等應遵守事項及相關法律
    規定均明確知悉，此部分之事實應堪認定。
　㈢詎受刑人於111年1月20日至臺灣新北地方檢察署報到執行保
    護管束時，雖經該署觀護人告知應於111年1月28日14時遵期
    向觀護人報到，並於「臺灣新北地方檢察署第二次報到須知
    」、「臺灣新北地方檢察署執行保護管束情況約談報告表」
    上簽名確認，此觀臺灣新北地方檢察署受保護管束人基本資
    料表、執行保護管束情況約談報告表、第二次報到須知自明
    ；然其於該（28）日卻未依時向觀護人報到，嗣於同年3月2
    9日、同年4月29日、同年5月27日、同年6月24日、同年6月2
    8日亦均未遵期向臺灣新北地方檢察署觀護人報到，經該署
    於上開報到日後，分別發函通知受刑人已違反保護管束期間
    應遵守事項，各予以告誡1次等情，有臺灣新北地方檢察署1
    11年2月10日乙○○錫立111執護59字第1119012657號函、111
    年4月7日乙○○錫立111執護59字第1119035773號函、111年5
    月4日乙○○錫立111執護59字第1119046814號函、111年6月7
    日乙○○錫立111執護59字第1119059712號函、111年7月6日乙
    ○○錫立111執護59字第1119070356號函暨上開函文之送達證
    書各1份（見臺灣新北地方檢察署111年度執護字第59號卷、
    111年度執聲字第493號卷）、該署111年8月15日乙○○增立11
    1執護59字第11190868180號函1份（見本院111年度撤緩字第
    103號卷〈下稱撤緩字卷〉第73至74頁）存卷可憑，並由本院
    核閱臺灣新北地方檢察署111年度執護字第59號觀護卷宗、1
    11年度執聲字第493號卷執行卷宗無誤，是受刑人於保護管
    束期間內確有未能服從檢察官及執行保護管束之觀護人命令
    ，亦未遵期向觀護人報到，而違反保安處分執行法第74條之
    2第2款、第4款規定之事實，應堪認定。
　㈣又受刑人於111年1月18日、同年1月25日、同年2月22日未依
    規定按時接受身心治療或輔導教育（建檔晤談），經新北地
    檢署發函告誡，並由新北市政府處罰鍰1萬元；復於同年4月
    19日、同年4月16日、同年5月3日、同年5月17日、同年6月7
    日、同年6月21日均未依規定按時接受身心治療或輔導教育
    （初階團體課程），經新北市政府處罰鍰3萬元乙節，有臺
    灣新北地方檢察署111年2月10日乙○○錫立111執護59字第111
    9013747號函暨送達證書1份、新北市政府111年3月1日新北
    府社家字第1113415268號函、111年6月8日新北府社家字第1
    113425848號函各1份（見臺灣新北地方檢察署111年度執護
    字第59號卷、111年度執聲字第493號卷）、新北市政府家庭
    暴力暨性侵害防治中心111年8月18日新北家防醫字第111343
    3410號函暨所檢附之出席暨聯繫紀錄1份（撤緩字卷〉第77至
    80頁）附卷可佐，且據本院核閱臺灣新北地方檢察署111年
    度執護字第59號觀護卷宗、111年度執聲字第493號卷執行卷
    宗無訛，可徵受刑人確有違反性侵害犯罪防治法第21條第1
    項所定之情形，至為明確。
　㈤本院審酌受刑人於保護管束期間內屢未遵期向觀護人報到，
    且多次未按時接受身心治療或輔導教育，足認其違反保護管
    束應遵守之事項，已達情節重大之程度，保護管束處分及原
    判決宣告之緩刑顯難收其預期成效，而有執行刑罰之必要。
    從而，檢察官聲請撤銷受刑人上開緩刑之宣告，核與保安處
    分執行法第74條之3第1項、性侵害犯罪防治法第21條第4項
    之規定相符，洵屬有據，應予准許。
四、依刑事訴訟法第476條，保安處分執行法第74條之3第1項，
    性侵害犯罪防治法第21條第4項，裁定如主文。
中　　華　　民　　國　　111 　年　　9 　　月　　6 　　日
                  刑事第十一庭  法　官  郭峻豪
上列正本證明與原本無異。
如不服本裁定，應於裁定送達後五日內敘明抗告理由，向本院提
出抗告狀。
                                書記官  方志淵　　　　　
中　　華　　民　　國　　111 　年　　9 　　月　　8 　　日